src/fst/morphology/affixes/mixed.lexc
LEXICON HTR_longV_GAQ_si !!= * @CODE@  til lange vokaler som -naar (ikinaarsivoq)
+Gram/TV: TV ;
!   flex-tv ;
+Gram/TV+HTR+Der/vv:%>si IV_voq ; 
+Gram/TV+TAQ+Der/vn:%>%TRUNCgaq Z1+kaZmorf ;
+Gram/TV+TAQ+Der/vn+GALUAQ+Der/nn:%>%TRUNCgaraluaq Z2aqZmorf ;

LEXICON HTR_longi_GAQ_nnip !!= * @CODE@  20101125 særligt leksikon til lange vokaler som -saar (arsaarinnippoq)
+Gram/TV: TV ;
 !  flex-tv ;
+Gram/TV+HTR+Der/vv:%>innip IV_k_stem ; ! soorlu arsaar-
+Gram/TV+TAQ+Der/vn:%>%TRUNCgaq Z1+kaZmorf ;
+Gram/TV+TAQ+Der/vn+GALUAQ+Der/nn:%>%TRUNCgaraluaq Z2aqZmorf ;

!-------------------------------------
!Følgende LEX HTR_r_GAQ_addi midlertidigt omdøbt til InterimHTR_r_GAQ_addi
!LEXICON HTR_r_GAQ_addi !!= * @CODE@  
! !  flex-tv ;
!
!LEXICON HTR_r_GAQ_addi_P !!= * @CODE@  
!!  flex-tv ;

LEXICON HTR_k_GAQ_i !!= * @CODE@ til de faa stammer med fusionerende passivt nomen som atornerlugaq, atornerluppaa, atornerluivoq
+Gram/TV: TV ;
+Gram/TV+HTR+Der/vv:%>%TRUNCi XIi_voqXmorf ;
+Gram/TV+TAQ+Der/vn:%>%TRUNCgaq Z1+kaZmorf ;
+Gram/TV+TAQ+Der/vn+LIRI+Der/nv:%>%TRUNCkkeri XIi_voqXmorf ;
+Gram/TV+TAQ+Der/vn+GALUAQ+Der/nn:%>%TRUNCgaraluaq Z2aqZ ;

!---------------------

!LEXICON additiv_prae_HTR !!= * @CODE@  gennemgangsleksikon til at styre additiv HTR ved lang vokal som ''kalerrisaarpaa''
! prae_Gaq ; !noedvendig da baade Taq og Gaq fra lexicon TV
!udkommenteret 20171123: klares i HTR_longV_GAQ_i.

!---------------------

!! Nye gennemgangsleksika specifikt for +UTE+Der/vv tilføjet 20180118 (PL)
LEXICON IV_r_UTE_gennemgang
IV_r ;
+UTE+Der/vv:%>%TRUNCup HTR_UTE_SSAQ_ssi ;

!! Nye gennemgangsleksika specifikt for +UTE+Der/vv tilføjet 20180928 (PL)
LEXICON IV_k_UTE_gennemgang
IV_k_stem ;
+UTE+Der/vv:%>%TRUNCup HTR_UTE_SSAQ_ssi ;

!! Nye gennemgangsleksika specifikt for +UTE+Der/vv tilføjet 20180928 (PL)
LEXICON IV_ir_UTE_gennemgang
XIirXmorf_stem ;
+Gram/IV+UTE+Der/vv:%>%TRUNCup HTR_UTE_SSAQ_ssi ;
+Gram/IV+UTE+Der/vv+TUR+Der/vv:%>%TRUNCussor HTR_r_GAQ_i ;

LEXICON IV_r_UTE_gennemgangP !Nyt lexicon til plurale tantum tilføjet 
IV_r ;
+Gram/IV+UTE@U.ObjNum.Pl@+Der/vv:%>%TRUNCup@U.ObjNum.Pl@ HTR_UTE_SSAQ_ssi ;

LEXICON TV_UTE_gennemgang
HTR_r_GAQ_i ;
+Gram/TV+UTE+Der/vv:%>%TRUNCup HTR_UTE_SSAQ_ssi ;

LEXICON Db_TIP_gennemgang
+Gram/Db: DOTR_C ;
+Gram/Db: TV_UdenTIP ; !Nyt lex 20211130 til forebyggelse af rekursive TIP
+Gram/Refl: XIiXmorf_UdenTIP ; !Nyt LEX 20211125 som forebygger rekursive TIP i Refl

!!Nyt gennemgangsleksikon til typen ikaarfissarsioruminaakkaluit
LEXICON IV_it_GALUAQ_gennemgang
	IV-mod_it ;
+GALUAQ+Der/vn:%>galuaq Z2aqZ ;

!Gennemgangslexicon specifikt til SIMA med Exclm PL20220616
LEXICON IV_SIMA_gennemgang
	IV-mod_V ;
+Gram/IV+V+Ind+Gram/Exclm:%>q K ;
+Gram/IV+V+Ind+Gram/Exclm+3Pl:%>t K ;

LEXICON IV-mod_nnguar !! Gennemgangsleksikon for TAR m. fl.
    IV-mod_C ;
+V+Ind+Gram/Exclm:%>%TRUNCq K ;

LEXICON IV-mod_nnguarP !! Gennemgangsleksikon for TAR m. fl.
    IV-mod_CP ;
+V+Ind+Gram/Exclm:%>%TRUNCq K_plur ;

LEXICON IV-mod_rujuur !! Gennemgangsleksikon RUJUUR+Der/vv
    IV-mod_C ;
+V+Ind+Gram/Exclm:%>%TRUNCr K ;
+V+Ind+Gram/Exclm:%>%TRUNCq K ;
+V+Ind+Pl+Gram/Exclm:%>%TRUNCt K ; !asanat

LEXICON IV-mod_rujuurP !! Gennemgangsleksikon RUJUUR+Der/vv
    IV-mod_CP ;
+V+Ind+Pl+Gram/Exclm:%>%TRUNCt    K ; !asanat

LEXICON DOTR_C !gennemgangslexicon for dobbelttransitiver som TIP !!!PL 20180319
     TV-mod_C ;
+HTR+Der/vv:%>%TRUNCtsi IV_voq ; 
+TAQ+Der/vn:%>%TRUNCtaq Z1Zmorf ;
+TAQ+Der/vn+GALUAQ+Der/nn:%>%TRUNCtaraluaq Z2aqZ ;

LEXICON DOTR_C_P !gennemgangslexicon for dobbelttransitiver som TIP efter pluralis tantum!!!PL 20180320
TV-mod_C ;
+HTR+Der/vv:%>%TRUNCtsi IV_voq ; 
+TAQ+Der/vn:%>%TRUNCtaq Z1Zmorf ;
+TAQ+Der/vn+GALUAQ+Der/nn:%>%TRUNCtaraluaq Z2aqZ ;

LEXICON DOTR_r !gennemgangslexicon for dobbelttransitiver som SAR !!!PL 20180430
    TV-mod_r ;
+HTR+Der/vv:%>%TRUNCi IV_voq ; 
+HTR+Der/vv+Gram/IV+QQIP+Der/vv+HTR+Der/vv:%>%TRUNCaqqii IV_voq ; 
+TAQ+Der/vn:%>%TRUNCgaq Z1+kaZ ;
+TAQ+Der/vn+GALUAQ+Der/nn:%>%TRUNCtaraluaq Z2aqZ ;

LEXICON DOTR_rP !gennemgangslexicon for dobbelttransitiver som SAR efter pluralis tantum!!!PL 20180430
    TV-mod_rP ;
+HTR+Der/vv:%>%TRUNCi IV_voq ; !NB: subjekt i alle personer PL 20180430
+HTR+Der/vv+Gram/IV+QQIP+Der/vv+HTR+Der/vv:%>%TRUNCaqqii IV_voq ; 
+TAQ@U.ObjNum.Pl@+Der/vn:%>%TRUNCgaq@U.ObjNum.Pl@ Z1+qaZ ;
+TAQ+Der/vn+GALUAQ+Der/nn:%>%TRUNCgaraluaq Z2aqZ ;

LEXICON DOTR_V !gennemgangslexicon for dobbelttransitiver som QQU !!!PL 20180327
    TV-mod_V ;
+HTR+Der/vv:%>si IV_voq ; 
+TAQ+Der/vn:%>saq Z1Zmorf ;
+TAQ+Der/vn+GALUAQ+Der/nn:%>%TRUNCtaraluaq Z2aqZ ;

!LEXICON DOTR_VP !gennemgangslexicon for dobbelttransitiver som QQU efter pluralis tantum!!!PL 20180327
!     TV-mod_V ;

LEXICON DOTR_IV_r !gennemgangslexicon for valensøgende SAR efter IV!!!PL 20180430
TV-mod_r ;
+HTR+Der/vv:%>%TRUNCi IV_voq ; 
+TAQ+Der/vn:%>%TRUNCgaq Z1+kaZ ;
+TAQ+Der/vn+GALUAQ+Der/nn:%>%TRUNCgaraluaq Z2aqZ ;

LEXICON DOTR_IV_rP !gennemgangslexicon for valensøgende SAR efter IV efter pluralis tantum!!!!PL 20180406
TV-mod_rP ;
+HTR+Der/vv:%>%TRUNCi IV_voq ; 
+TAQ@U.ObjNum.Pl@+Der/vn:%>%TRUNCgaq@U.ObjNum.Pl@ Z1+qaZ ;
+TAQ+Der/vn+GALUAQ+Der/nn:%>%TRUNCgaraluaq Z2aqZ ;

!LEXICON DOTR_IV_C !gennemgangslexicon for valensøgende TIP efter IV!!!PL 20180406
!TV-mod_C ; !Forsøgsvis rekursiv 20190309 PL
! HTR_C_TAQ_tsi ;

!LEXICON DOTR_IV_C_P !gennemgangslexicon for valensøgende TIP efter IV efter pluralis tantum!!!!PL 20180406
!TV-mod_CP ;

LEXICON DOTR_IV_V !gennemgangslexicon for valensøgende QQU efter IV!!!PL 20180406
TV-mod_V ;
+HTR+Der/vv:%>si IV_voq ; 
+TAQ+Der/vn:%>saq Z1Zmorf ;
+TAQ+Der/vn+GALUAQ+Der/nn:%>%TRUNCtaraluaq Z2aqZ ;

LEXICON DOTR_IV_VP !gennemgangslexicon for valensøgende QQU efter pluralis tantum IV!!!PL 20180406
TV-mod_V ;
+HTR+Der/vv:%>si IV_voq ; 
+TAQ+Der/vn:%>saq Z1Zmorf ;
+TAQ+Der/vn+GALUAQ+Der/nn:%>%TRUNCtaraluaq Z2aqZ ;

! Følgende leksika definert ad hoc for å få koden til å kompilere.
! PL20220727 med !! markerede midlertidig udkommenteret for at få kompileringen af de små fst-er til at virke
LEXICON HTR_k_TAQ_i # ;
LEXICON HTR_C_TAQ_ssi # ;
LEXICON HTR_r_GAQ_nnip # ;
!LEXICON HTR_r_TAQ_i # ;
LEXICON TVschwaP # ;
LEXICON SYMBOL_NO_suff # ;

!!!!!!!!!!!!!!!!!!!!!!!!!!!!!!!!!!!
!! Udkommenterede lexica - Flyttet til derivations-inflections.bak20200319 på Pers Mac
!!!!!!!!!!!!!!!!!!!!!!!!!!!!!!!!!!!

LEXICON Krestr_ACR
+LU:%>lu # ;
